【裁判字號】    99,訴,2052
【裁判日期】    990720
【裁判案由】    毒品危害防制條例
【裁判全文】
臺灣板橋地方法院刑事判決              99年度訴字第2052號
公  訴  人  臺灣板橋地方法院檢察署檢察官
被      告  甲○○
上列被告因毒品危害防制條例案件，經檢察官提起公訴（99年度
毒偵字第3831號），被告於準備程序中對被訴之事實為有罪陳述
，本院合議庭裁定由受命法官獨任行簡式審判程序，並判決如下
：
    主  文
甲○○施用第一級毒品，累犯，處有期徒刑柒月，扣案分裝勺壹
枝沒收。
    事  實
一、甲○○有違反肅清煙毒條例案件前科；民國86年間，因違反
    肅清煙毒條例案件，經台灣高等法院以86年度上訴字第4910
    號判決判處有期徒刑3 年4 月確定，於91年5 月3 日入監執
    行，迄93年3 月23日假釋出監（惟假釋嗣經撤銷）；又於94
    年間，因施用毒品案件，經本院以94年度毒聲字第351 號裁
    定送勒戒處所施以觀察、勒戒後，因認有繼續施用毒品傾向
    ，復由本院以94年度毒聲字第745 號裁定令入戒治處所強制
    戒治，嗣因執行強制戒治6 個月以上未逾1 年之期間後，認
    無繼續強制戒治之必要，於94年12月21日停止戒治釋放出所
    （該次施用毒品犯行併經臺灣板橋地方法院檢察署檢察官以
    95年度戒毒偵字第30號為不起訴處分確定），並自同日接續
    執行前開假釋撤銷後所應執行之殘刑1 年4 月1 日，96年3
    月31日縮短刑期執行完畢出監；詎仍基於施用第一級毒品海
    洛因之犯意，於99年4 月27日，在臺北縣新莊市○○○路6
    號住處內，以將第一級毒品海洛因摻水置於針筒內注射身體
    之方式，施用海洛因1 次；嗣於翌日21時10分許，在前開住
    處為警查獲，併扣得其所有供本件施用海洛因犯行所用之分
    裝勺1 枝，暨與其本件施用海洛因犯行無關之不明粉末殘渣
    袋7 包，甲○○且同意接受員警採尿，其尿液檢體經送驗後
    ，呈鴉片類陽性反應。
二、案經臺北縣政府警察局新莊分局移送臺灣板橋地方法院檢察
    署檢察官偵查後起訴。
    理    由
一、認定犯罪事實所憑之證據及理由：
(一)、訊據被告對其上揭時間、地點施用第一級毒品海洛因之事實
    ，於本院審理中自白不諱；而其為警查獲時，同意接受員警
    採尿，經警將所採集被告尿液檢體送驗後，鴉片類呈陽性反
    應，有臺北縣政府警察局新莊分局偵辦毒品危害防制條例案
    被移送人姓名代碼對照表、台灣檢驗科技股份有限公司99年
    5 月14日出具之濫用藥物檢驗報告各1 份附卷足憑（見偵查
    卷第14、42頁）；此外，並有被告所有供其本件施用海洛因
    犯行所用之分裝勺1 枝扣案為憑，堪認被告自白，核與事實
    相符，可以採信。
(二)、按觀察、勒戒或強制戒治執行完畢釋放後，5 年內再犯施用
    第一、二級毒品之罪者，檢察官應依法追訴，毒品危害防制
    條例第23條第2 項定有明文；查被告於94年間，因施用毒品
    案件，經本院以94年度毒聲字第351 號裁定送勒戒處所施以
    觀察、勒戒後，因認有繼續施用毒品傾向，復由本院以94年
    度毒聲字第745 號裁定令入戒治處所強制戒治，嗣因執行強
    制戒治6 個月以上未逾1 年之期間後，認無繼續強制戒治之
    必要，於94年12月21日停止戒治釋放出所，該次施用毒品犯
    行併經臺灣板橋地方法院檢察署檢察官以95年度戒毒偵字第
    30號為不起訴處分確定等情，有臺灣高等法院被告前案紀錄
    表附卷足參，是被告於觀察勒戒、強制戒治執行完畢釋放後
    ，5 年內再犯本件施用毒品罪，亦甚明確；綜上，本件事證
    已明，被告犯行堪以認定。
二、應適用之法律、科刑審酌事由、沒收物之處理：
(一)、核被告所為，係犯毒品危害防制條例第10條第2 項之施用第
    一級毒品罪，其施用前持有第一級毒品海洛因之低度行為，
    為其施用之高度行為所吸收，不另論罪；又被告有如事實欄
    所述前科及刑之執行情形，有前揭臺灣高等法院被告前案紀
    錄表在卷可稽，是其於有期徒刑執行完畢後，5 年以內因故
    意再犯本件有期徒刑以上之罪，為累犯，應依刑法第47條第
    1 項規定，加重情形。
(二)、茲審酌被告素行、智識程度、犯罪動機、目的、手段、前已
    因施用毒品犯行，受觀察勒戒、強制戒治，猶仍再為本件犯
    行，顯未知所戒慎，暨斟酌其施用毒品行為對於自身及社會
    所造成之危害程度非輕，然犯後坦承犯行，態度甚佳等一切
    情狀，就其本件犯行，量處如主文所示之刑，以示儆懲。
(三)、至被告本案為警查獲時，所扣案之分裝勺1 枝，係被告所有
    供本件施用海洛因犯行所用之物，爰依刑法第38條第1 項第
    2 款規定宣告沒收；另同時扣案之內含不明粉末之殘渣袋7
    包，並無任何鑑定報告足徵確為海洛因或其他毒品，即難逕
    認屬毒品違禁物併認與被告本件犯行有何關聯，是就此扣案
    物部分，爰不併於本案宣告沒收或銷燬，附此敘明。
據上論斷，應依刑事訴訟法第273 條之1 第1 項、第299 條第1
項前段、毒品危害防制條例第10條第1 項，刑法第11條、第47條
第1 項、第38條第1 項第2 款，判決如主文。
本案經檢察官高智美到庭執行職務。
中    華    民    國    99    年    7     月    20    日
                  刑事第十九庭  法  官  陳明偉
以上正本證明與原本無異。
如不服本判決，應於判決送達後10日內，向本院提出上訴狀。
                                書記官  陳玉心
中    華    民    國    99    年    7     月    20    日
附錄本案論罪科刑法條全文
毒品危害防制條例第10條
施用第一級毒品者，處六月以上五年以下有期徒刑。
施用第二級毒品者，處三年以下有期徒刑。

司法院資訊處製作；財團法人民間司法改革基金會備份。
